【裁判字號】    95,訴,385
【裁判日期】    950608
【裁判案由】    違反毒品危害防制條例
【裁判全文】
臺灣新竹地方法院宣示判決筆錄             95年訴字第385號
公  訴  人  臺灣新竹地方法院檢察署檢察官
被      告  乙○○
指定辯護人  本院公設辯護人  甲○○
上列被告因違反毒品危害防制條例一案，經檢察官提起公訴（95
年度毒偵字第651 號），及移送併案審理（95年度毒偵字第975
號）後，聲請本院改依協商程序而為判決，於中華民國95年06月
08日下午4 時20分在本院刑事第七法庭宣示判決，出席職員如下
：
法官起立朗讀判決主文、犯罪事實要旨、處罰條文，及告以上訴
限制、期間並提出上訴狀之法院，且諭知記載其內容：
一、主  文：
    乙○○連續施用第一級毒品，累犯，處有期徒刑壹年，扣案
    的海洛因貳包合計毛重壹點貳公克，沒收銷燬之，另扣案的
    注射針筒壹支，沒收之；又連續施用第二級毒品，累犯，處
    有期徒刑玖月，扣案的安非他命貳包合計毛重壹點肆公克，
    沒收銷燬之，另扣案的吸食器壹組，沒收之。主刑部分應執
    行有期徒刑壹年玖月。
二、犯罪事實要旨：
（一）乙○○前曾於民國92年4 月間，因違反毒品危害防制條例
      案件，經本院於92年7 月14日，以92年度訴字第273 號分
      別判處有期徒刑10月、6月，並經定應執行刑為有期徒刑1
      年3 月，嗣於92年8 月6 日確定，於93年1 月9 日入監執
      行，並於94年2 月28日因縮短刑期執行完畢。
（二）乙○○前於88年6 月間，因施用第二級毒品安非他命，經
      本院以88年度毒聲字第1223號裁定送觀察、勒戒後，認有
      繼續施用毒品之傾向，復經本院以88年度毒聲字第1390號
      裁定送戒治處所施以強制戒治1 年，其後因執行屆滿3 月
      且成效評定為合格，無繼續戒治之必要，再經檢察官聲請
      停止戒治，經本院以88年度毒聲字第2634號裁定停止戒治
      ，所餘戒治期間並付保護管束，嗣因其於保護管束期間施
      用毒品，而違反保護管束應遵守事項情節重大，復由本院
      於89年4 月28日，以89年度毒聲字第1120號裁定撤銷停止
      戒治，於89年7 月15日令入戒治處所執行其殘餘戒治期日
      ，並於90年2 月7 日戒治執行完畢，已據臺灣新竹地方法
      院檢察署檢察官於90年6 月27日，以90年度戒毒偵字第12
      5 號為不起訴處分確定。
（三）乙○○不知警惕，復於92年4 月間，因連續施用第一級毒
      品海洛因、第二級毒品安非他命，再經本院以92年度毒聲
      字第402 號裁定令入戒治所施以強制戒治1 年，並自92年
      年7 月15日起，送至台灣新竹戒治所執行強制戒治，嗣於
      93 年1月9 日因法律修正出所。其前述非法施用第一級毒
      品海洛因、第二級毒品安非他命之犯行，亦經本院於92年
      7 月14日，以92年度訴字第273 號分別判處有期徒刑10月
      、6 月，並經定應執行刑為有期徒刑1 年3 月，嗣於92年
      8 月6 日確定，於93年1 月9 日入監執行，並於94年2 月
      28 日 因縮短刑期執行完畢。
（四）乙○○竟不知悔改，於前開強制戒治處分執行完畢釋放後
      5 年內，復基於施用第一級毒品海洛因的連續犯罪意思，
      自94年12月間某日起至95年5 月23日上午9 時許止，在新
      竹縣竹東鎮○○街97號住處、新竹市○○街61號7 樓朋友
      住處內，以將海洛因粉末摻入香煙內再點火吸食之方式、
      或將海洛因粉末置入針筒內加水注射之方式，約每星期施
      用1 次之頻率，連續施用第一級毒品海洛因多次。另基於
      施用第二級毒品安非他命的連續犯罪意思，於上開時、地
      ，以將安非他命置於玻璃球內或錫鉑紙上，再以火燒烤，
      吸其煙霧之方式，約每星期施用1 次之頻率，連續施用第
      二級毒品安非他命多次。嗣分別於95年1 月27日下午2
      時25分許，為警在新竹縣芎林鄉○○路○ 段693 之7 號查
      獲；95年5 月23日下午1 時許，為警在新竹市○○街61
      號7 樓查獲，並扣得其所有的海洛因2 包合計毛重1.2 公
      克、注射針筒1 支、安非他命2 包合計毛重1.4 公克及吸
      食器1 組等物，2 次均經警採集其尿液送驗結果，呈嗎啡
      陽性、安非他命陽性及甲基安非他命陽性反應，始悉上情
      。
三、處罰條文：
    毒品危害防制條例第10條第1 項、第2 項、第18條第1 項前
    段，刑法第11條前段、第56條、第51條第5 款、第47條、第
    38條第1 項第2 款。
四、協商判決除有刑事訴訟法第455 條之4 第1 項第1 款於本訊
    問程序終結前，被告撤銷協商合意或檢察官撤回協商聲請者
    ；第2 款被告協商之意思非出於自由意志者；第4 款被告所
    犯之罪非第455 條之2 第1 項所定得以協商判決者；第6 款
    被告有其他較重之裁判上一罪之犯罪事實者；第7 款法院認
    應諭知免刑或免訴、不受理者情形之一，及違反同條第2 項
    「法院應於協商合意範圍內為判決；法院為協商判決所科之
    刑，以宣告緩刑或2 年以下有期徒刑、拘役或罰金為限」之
    規定者外，檢察官與被告均不得上訴。
五、如有前項得上訴之情形，得自收受宣示判決筆錄送達之日起
    10日內，向本院提出上訴書狀，上訴於第二審法院。
中    華    民    國    95    年    6     月    8     日
                  刑事第四庭      書  記  官   龔紀亞
                                  審判長法官   馮俊郎
以上筆錄正本證明係照原本無作成。
中    華    民    國    95    年     6    月     8     日
                                      書記官   龔紀亞
附錄本案處罰實體法條全文：
毒品危害防制條例第10條第1 項、第2 項：
施用第一級毒品者，處6月以上5年以下有期徒刑。
施用第二級毒品者，處3年以下有期徒刑。


司法院資訊處製作；財團法人民間司法改革基金會備份。
